【裁判字號】    98,易,723
【裁判日期】    980331
【裁判案由】    贓物等
【裁判全文】
臺灣臺中地方法院刑事判決               98年度易字第723號
公  訴  人  臺灣臺中地方法院檢察署檢察官
被      告  丙○○
                    （現羈押在臺灣臺中看守所）
上列被告因贓物等案件，經檢察官提起公訴（98年度偵字第1419
號、第4648號），本院合議庭裁定由受命法官獨任進行簡式審判
程序，判決如下：
    主    文
丙○○故買贓物，累犯，處有期徒刑肆月，如易科罰金，以新臺
幣貳仟元折算壹日。又行使偽造私文書，足以生損害於公眾及他
人，累犯，處有期徒刑肆月，如易科罰金，以新臺幣貳仟元折算
壹日；如附表「偽造之署押」欄內所載之偽造署押及指印，均沒
收。應執行有期徒刑陸月，如易科罰金，以新臺幣貳仟元折算壹
日；如附表「偽造之署押」欄內所載之偽造署押及指印，均沒收
。
    犯罪事實及理由
一、犯罪事實：
（一）丙○○前於民國九十年間因違反槍砲彈藥刀械管制條例案
      件，經臺灣桃園地方法院以九十年度訴字第三九三號判處
      有期徒刑三月確定；又因偽造文書罪，經臺灣彰化地方法
      院以九十年度易字第一七六０號判處有期徒刑四月確定；
      另於九十一年間因竊盜罪，經臺灣高等法院臺南分院以九
      十三年度上訴字第四二七號判處有期徒刑一年二月確定，
      前開三罪經合併定應執行刑為有期徒刑一年八月。又於九
      十二年間因竊盜、偽造文書等罪，經本院以九十四年度易
      字第二九三號分別判處有期徒刑一年、四月，並定應執行
      刑為有期徒刑一年三月，與前開所定應執行刑有期徒刑一
      年八月接續執行後，於九十六年三月三十一日縮刑期滿執
      行完畢。
（二）丙○○猶不知悔改，明知姓名年籍不詳綽號「阿慶」之成
      年男子所兜售之KOMATSU 、PC210-5 型挖土機一部〔係乙○○所有，於九十八年一月二日上午七時許，在臺中縣沙
      鹿鎮○○路一號之長城橋下工地遭人竊取，改放置在彰化
      縣員林鎮○○路○段三一二巷二三０號旁空地，價值約新
      臺幣（下同）一百六十萬元〕係綽號「阿慶」者竊得之贓
      物，竟於九十八年一月四日，基於故買贓物之犯意，以三
      十萬元之價格，向綽號「阿慶」之成年男子購買，並先交
      付價款一十萬元予綽號「阿慶」之成年男子。而乙○○於
      上開KOMATSU 、PC210-5 型挖土機遭竊後，乃佯裝買主，
      並透過王源顯、楊富閔、黎煥隆、廖政忠、詹勳宜等人（
      前開五人均經檢察官為不起訴處分）之輾轉介紹，而得悉
      丙○○要出售KOMATSU 、PC210-5 型挖土機，即相約於九
      十八年一月四日十七時許在彰化縣芬園鄉○○○○道路與
      彰興路口之「薰衣草檳榔攤」前見面，丙○○向乙○○表
      示需出示現金，始可見到挖土機，乙○○備妥現金後，丙○○及乙○○等人即前往上開挖土機放置地點欲進行買賣
      。嗣於同日十九時三十分許，為警據報在上開放置挖土機
      之地點，尋獲該挖土機並逮捕丙○○。
（三）詎料，丙○○為警查獲後，竟基於行使偽造私文書之犯意
      ，冒用其弟「丁○○」之名義，接續於附表編號一、二所
      示時、地，在附表編號一、二所示私文書上，接續偽造「
      丁○○」之署押及指印（詳如附表編號一、二所示），而
      偽造完成表彰丙○○已知悉受逮捕之原因並收受該通知及
      表示不用通知親友等意旨之私文書，再接續持交承辦警員
      收受，作為承辦警員確已依法踐行逕行逮捕通知之證明，
      而行使該二份偽造私文書，足以生損害於「丁○○」及司
      法機關對犯罪追訴之正確性。另基於偽造署押之犯意，接
      續在如附表編號三至十所示時、地及文書上，接續偽造「
      丁○○」之署押（詳如附表編號三至十所示）。嗣經內政
      部警政署刑事警察局為指紋比對，始悉上情。
二、證據名稱：
（一）被告丙○○於警詢、偵訊中所為與上揭犯罪事實相符之自
      白（包括冒用「丁○○」名義應訊部分），及於本院準備
      程序及審理時為認罪之陳述。
（二）證人廖政忠、詹勳宜、王源顯、楊富閔於警詢及偵查中，
      證人黎煥隆、乙○○於警詢時所為與上揭犯罪事實相符之
      證述。
（三）遭被告冒名之證人丁○○於本院九十八年度偵聲字第六十
      號刑事案件訊問時之證述。
（四）臺中縣警察局清水分局扣押筆錄暨扣押物品目錄表、現場
      圖、照片、贓物認領保管單、如附表所示文書、內政部警
      政署刑事警察局鑑驗書。
三、併此明：
（一）公訴人就犯罪事實一（三）部分，雖未就附表各編號「偽
      造之署押」欄註記「起訴書漏載」部分之事實及行使偽造
      私文書部分提起公訴，然檢察官就犯罪事實一部起訴者，
      其效力及於全部，刑事訴訟法第二百六十七條定有明文。
      本件被告確有如犯罪事實一（三）所載之行使偽造私文書
      、偽造署押犯行，且與已論罪科刑之其餘已起訴之偽造署
      押部分，有接續犯（指偽造署押部分）、想像競合犯（指
      行使偽造私文書部分）之關係，本院自應就屬於裁判上一
      罪之附表各編號「偽造之署押」欄註記「起訴書漏載」部
      分之犯罪事實及行使偽造私文書犯行，一併加以裁判。
（二）被告在如附表編號一、二所示私文書上偽造署押，均已該
      當偽造私文書之構成要件，偽造後復均持以行使，所為應
      係犯刑法第二百十六條、第二百十條之行使偽造私文書罪
      ，公訴人誤認係犯刑法第二百十七條之偽造署押罪，容有
      未洽。
（三）被告為警查獲時雖另扣得其所有之行動電話三支，但依現
      有卷證，無證據顯示係供被告違犯前揭犯行或預備犯罪所
      用之物，又不屬違禁物，核與刑法第三十八條之沒收要件
      不合，爰均不諭知沒收。
四、依刑事訴訟法第二百七十三條之一第一項、第二百九十九條
    第一項前段、第三百十條之二、第四百五十四條第一項，刑
    法第三百四十九條第二項、第二百十六條、第二百十條、第
    二百十七條、第五十五條、第四十七條第一項、第四十一條
    第一項前段、第二項、第五十一條第五款、第二百十九條，
    刑法施行法第一條之一，判決如主文。
本案經檢察官甲○○到庭執行職務
中    華    民    國    98    年    3     月    31    日
                    刑事第七庭  法  官  莊嘉蕙
以上正證明與原本無異。
如不服本判決應於收受送達後十日內向本院提出上訴書狀，並應
敘述具體理由；其未敘述上訴理由者，應於上訴期間屆滿後二十
日內向本院補提理由書（均須按他造當事人之人數附繕本）「切
勿逕送上級法院」。
                                書記官  陳怡臻
中    華    民    國    98    年    3     月    31    日
附錄論罪科刑法條
中華民國刑法第349條第2項
搬運、寄藏、故買贓物或為牙保者，處 5 年以下有期徒刑、拘役
或科或併科 1 千元以下罰金。
中華民國刑法第216條
行使第210 條至第215 條之文書者，依偽造、變造文書或登載不
實事項或使登載不實事項之規定處斷。
中華民國刑法第210條
偽造、變造私文書，足以生損害於公眾或他人者，處5 年以下有
期徒刑。
中華民國刑法第217條
偽造印章、印文或署押，足以生損害於公眾或他人者，處3 年以
下有期徒刑。
盜用印章、印文或署押，足以生損害於公眾或他人者，亦同。
附表：
┌──┬─────────┬────────┬──────────┬────────┐
│編號│ 偽 造 之 時 間   │ 偽 造 之 地 點 │ 偽 造 之 文 書     │ 偽 造 之 署 押 │
├──┼─────────┼────────┼──────────┼────────┤
│ 一 │九十八年一月四日十│彰化縣員林鎮山腳│臺中縣警察局清水分局│偽造「丁○○」之│
│    │九時三十分許      │路五段三一二巷二│通知書（逮捕通知書）│署押一枚及指印一│
│    │                  │三０號旁空地    │                    │枚（起訴書漏載指│
│    │                  │                │                    │印一枚）        │
├──┼─────────┼────────┼──────────┼────────┤
│ 二 │同上              │同上            │（臺中縣警察局清水分│同上            │
│    │                  │                │局）通知（不用通知家│                │
│    │                  │                │屬之通知）          │                │
├──┼─────────┼────────┼──────────┼────────┤
│ 三 │同上              │同上            │臺中縣警察局清水分局│偽造「丁○○」之│
│    │                  │                │扣押筆錄            │署押二枚及指印二│
│    │                  │                │                    │枚（起訴書漏載指│
│    │                  │                │                    │印二枚）        │
├──┼─────────┼────────┼──────────┼────────┤
│ 四 │同上              │同上            │臺中縣警察局清水分局│偽造「丁○○」之│
│    │                  │                │扣押物品目錄表      │署押四枚及指印四│
│    │                  │                │                    │枚（起訴書漏載指│
│    │                  │                │                    │印四枚）        │
├──┼─────────┼────────┼──────────┼────────┤
│ 五 │九十八年一月四日二│臺中縣警察局清水│第一次調查筆錄      │偽造「丁○○」之│
│    │十二時０四分至同日│分局偵查隊      │                    │署押三枚及指印五│
│    │二十二時十二分之期│                │                    │枚（起訴書漏載指│
│    │間                │                │                    │印五枚）        │
├──┼─────────┼────────┼──────────┼────────┤
│ 六 │九十八年一月五日上│同上            │第二次調查筆錄      │偽造「丁○○」之│
│    │午十時五十分至同日│                │                    │署押二枚及指印四│
│    │中午十二時十分之期│                │                    │枚（起訴書漏載指│
│    │間                │                │                    │印四枚）        │
├──┼─────────┼────────┼──────────┼────────┤
│ 七 │九十八年一月五日二│臺灣臺中地方法院│訊問筆錄            │偽造「丁○○」之│
│    │十一時五十三分許  │檢察署候審室    │                    │署押一枚        │
│    │                  │                │                    │                │
├──┼─────────┼────────┼──────────┼────────┤
│ 八 │九十八年一月六日凌│本院拘留所      │(一)訊問筆錄          │偽造「丁○○」之│
│    │晨零時三十五分許  │                │                    │署押一枚（起訴書│
│    │                  │                │                    │漏載此部分事實）│
│    │                  │                ├──────────┼────────┤
│    │                  │                │(二)本院押票四聯      │偽造「丁○○」之│
│    │                  │                │                    │指印四枚（起訴書│
│    │                  │                │                    │漏載此部分事實）│
│    │                  │                ├──────────┼────────┤
│    │                  │                │(三)本院送達證書      │偽造「丁○○」之│
│    │                  │                │                    │署押一枚及指印一│
│    │                  │                │                    │枚（起訴書漏載此│
│    │                  │                │                    │部分事實）      │
├──┼─────────┼────────┼──────────┼────────┤
│ 九 │九十八年一月六日（│臺灣臺中看守所  │按捺指紋卡          │偽造「丁○○」之│
│    │按捺指紋卡上誤為九│                │                    │指印十枚（起訴書│
│    │十八年一月五日）  │                │                    │漏載此部分事實）│
├──┼─────────┼────────┼──────────┼────────┤
│ 十 │同上              │同上            │臺灣臺中毛守所收容人│偽造「丁○○」之│
│    │                  │                │物品保管分戶卡      │署押一枚及指印七│
│    │                  │                │                    │枚（起訴書漏載指│
│    │                  │                │                    │印七枚）        │
└──┴─────────┴────────┴──────────┴────────┘


司法院資訊處製作；財團法人民間司法改革基金會備份。
